【裁判字號】    97,親,26
【裁判日期】    971021
【裁判案由】    否認子女
【裁判全文】
臺灣新竹地方法院民事判決                97年度親字第26號
原      告  乙○
被      告  丙○○  民國97年.
被  告  兼
法定代理人  甲○○
                      號5樓
上列當事人間請求否認子女事件，本院於民國97年10月7日辯論
終結，判決如下：
    主      文
確認被告丙○○非被告甲○○之子女。
訴訟費用新台幣3,000元由原告負擔。
    事實及理由
一、原告主張：原告與被告甲○○係於民國（下同）86年3月29
    日結婚，嗣於96年10月24日離婚，惟離婚前原告已與被告甲
    ○○分居二年，並與訴外人洪天生（大陸地區人民）同居，
    嗣原告於97年5月22日生下被告丙○○，是被告丙○○並非
    受胎自被告甲○○，應非被告甲○○之子女，爰提起本訴等
    語，並聲明如主文第一項所示。
二、被告未於言詞辯論期日到場，亦未提出任何書狀作何聲明或
    陳述。
三、得心證之理由：
（一）按從子女出生日回溯第181日起至第302日止為受胎期間，
      又妻之受胎，係在婚姻關係存續中者，推定其所生子女為
      婚生子女，民法第1062條第1項、第1063條第1項定有明文
      。查原告與被告甲○○係於86年3月29日結婚，嗣於96年1
      0月24日離婚，而被告丙○○係於97年5月22日出生之事實
      ，業據原告提出戶籍謄本二紙在卷可稽，堪信為真。從而
      被告丙○○之受胎，既在前開婚姻關係存續中，應推定被
      告丙○○為被告甲○○之婚生子女。
（二）次按民法第一千零六十三條第一項關於婚生子女的推定，
      如夫妻之一方能證明子女非為婚生子女者，得提起否認之
      訴；前項否認之訴，夫妻之一方自知悉該子女非為婚生子
      女之時起二年內為之，民法第1063條第2、3項亦定有明文
      。經查，原告提起本件訴訟係在97年6月23日，而被告丙
      ○○係於97年5月22日出生，是其提起本件訴訟顯未逾法
      定得提起否認之訴之期間。而原告主張被告丙○○並非被
      告甲○○之婚生子女之事實，業經原告提出經財團法人海
      峽交流基金會驗證之大陸地區福建省泉州市公證處公證之
      泉州東南醫院協和司法鑑定所出具之司法鑑定意見書為證
      ，依該鑑定意見所載：根據孟德爾遺傳定律，孩子的全部
      遺傳基因必須分別來源予其親生父母雙方，綜上檢驗結果
      分析，洪天生、乙○的被檢測遺傳基因符合作為丙○○親
      生父母的遺傳基因條件，他們之間的親子關係概率為99.9
      9%以上。參照國際常用標準，可以認為洪天生、乙○與魏
      嘉鍵之間存在著親生血緣關係等語，準此，被告丙○○既
      係原告與訴外人洪天生所生，應可認被告丙○○非被告甲
      ○○之子女自明。綜上所述，被告丙○○既非被告甲○○
      之子女，原告復於知悉被告丙○○出生之日起一年內提起
      本件訴訟，揆諸前開說明，於法洵屬有據，應予准許。
四、訴訟費用負擔之依據：民事訴訟法81條第2款。
中    華    民    國    97    年    10    月    21    日
                  家事法庭  法  官  張百見
上正本證明與原本無異
如對本判決上訴，須於判決送達後20日內向本院提出上訴狀。
                            書記官  呂聖儀
中    華    民    國    97    年    10    月    21    日


司法院資訊處製作；財團法人民間司法改革基金會備份。
